# 期末作业数据分析报告
### （数据说明：共计110篇计算机领域的论文，发表单位为成都信息工程大学；主要分析论文的：中国分类号、文献标识码和关键词）
### **一、数据处理**  
### 提取出文献中的:   中国分类号、文献标识码和关键词 保存成CSV的数据格式.
```{r}


```     

### **二、中国分类号结果分析**

### 1、什么是中国分类号
#### 中图分类号，是指采用《中国图书馆分类法》对科技文献进行主题分析，并依照文献内容的学科属性和特征，分门别类地组织文献，所获取的分类代号。
#### 中国图书馆分类法共分5个基本部类、22个大类。采用英文字母与阿拉伯数字相结合的混合号码，用一个字母代表一个大类，以字母顺序反映大类的次序，在字母后用数字作标记。为适应工业技术发展及该类文献的分类，对工业技术二级类目，采用双字母。

### 2、中国分类号的目的及意义

#### （1）、通过统计中国分类号，了解论文所属的研究领域以及论文研究的分支和方向。
#### （2）、研究者通过查看中国分类号的分析结果，可以为给研究者提供一些新的思路和新的研究方向。
#### （3）、通过统计结果，能够直观的反映在该领域某方向的研究热度。

### 3、中图法分类号结果分析
```{r}
csv_data<-read.csv("F:/mydata.csv")
    item = table(csv_data$PaperClass)
    plot(item)

```   

#### D 政治、法律
#### F 经济
#### G 文化、科学、教育、体育 
#### P 天文学、地理科学 
#### S 农业科学 
#### TH 机械、仪表工业
#### TN 无线电电子学、电信技术
#### TP 自动化技术、计算技术
#### U 交通运输
#### **通过上图可知，TP分类号的数量是最多的，因为我们下载的论文主要是计算机方面的论文。此外，我们可以发现计算机技术可以应用到各个其他领域当中。**



### **三 、文献标识码结果分析**

### 1、什么是文献标识码

#### 文献标识码是按照《中国学术期刊检索与评价数据规范》规定的分类码。具体如下：
#### A--理论与应用研究学术论文（包括综述报告）；
#### B--实用性技术成果报告（科技）、理论学习与社会实践总结（社科）；
#### C--业务指导与技术管理性文章（包括领导讲话、特约评论等）；
#### D--一般动态性信息（通讯、报道、会议活动、专访等）；
#### E--文件、资料（包括历史资料、统计资料、机构、人物、书刊、知识介绍等）。

### 2、文献标识码的目的及意义

#### （1）、作用在于对论文按其内容进行归类，以便于文献的统计和期刊评价。
#### （2）、进一步确定文献的检索范围，提高检索结果的适用性。


### 3、文献标识码结果分析
```{r}

 csv_data<-read.csv("F:/mydata.csv")
    pie1 = table(csv_data$PaperFlag)
    pie(pie1)
  

```

#### 由上图可知，文献标识码A：理论与应用研究学术论文占了大多数，文献标识码B：实用性技术成果报告、理论学习与社会实践总结占了极少数。**由此可知，成都信息工程大学的计算机研究主要偏理论与应用的学术型研究，而将理论转化为实用性技术成果的研究相对欠缺。**


### **四 、关键词结果分析**

### 1、关键词的目的及意义

#### （1）研究本校论文发表的研究方向和应用场景。
#### （2）普遍使用的技术。
#### （3）关键词出现的频率可以直接反映出论文主题。

### 2、关键词结果分析
```{r}
library("stringr")
library("wordcloud2")
library("wordcloud")

csv_data = read.csv("F:/mydata.csv")

word_list = c()
nrow = nrow(csv_data) # 获取行数
for (i in 1:nrow) {
  str = as.character(csv_data[i, 3])
  t = unlist(strsplit(str, " "))
  n = length(t)
  for (j in 1:n) {
    word_list = append(word_list, t[j])
  }
}
wordsFreq = data.frame(table(word_list))
wordsFreq = wordsFreq[order(wordsFreq[,2],decreasing = T),]#给词频排序
wordsFreq = wordsFreq[2:100,]
wordcloud2(wordsFreq, size = 0.3, shape = 'circle', color = 'random-light',fontFamily = "微软雅黑")#渲染词云

```

#### 通过关键词词云，可以看出**频率最高**的关键词是：卷积神经网络、深度学习、算法、数据挖掘、大数据。通过出现频率最高的关键词，我们可以分析得出本校计算机领域中研究者主要是围绕大数据做深度学习应用与研究。其他的卷积神经网络、算法、数据挖掘都是与深度学习相关联的。
#### 其次，出现**频率较高**的关键词是：动作识别、计算机应用技术、图像处理、小型化、信息管理、PCA、机器学习、可视化、框架、区块链、特征提取图像增强、文本分类等。通过以上关键词，我们可以分析得出利用深度学习的算法在动作识别、图像处理、文本分类方向上进行研究应用；另外，用机器学习做特征提取，PCA降维的研究也较多；当然，在信息管理、框架、区块链中的计算机应用技术也较多。
#### 最后**频率最低**的，并行算法、不平衡数据、残差加权、便携性、安全、P2P、BP神经网络等。通过上述关键词，我们可以发现在计算机研究中出现了数据不平衡问题，所以针对这个问题的研究成为未来研究的方向。



###  **五、总结**
#### 通过本小组成员的齐心协力、团结一心共同完成了本次期末大作业。在本次的数据挖掘论文分析,对数据挖掘分析的流程有了深刻的体会和理解。如果在未来的研究工作中，对数据挖掘有需要，我们将继续深入研究。
#### 最后，感谢老师的辛勤付出，感谢小组成员的通力合作。








